行　政　法　院　判　決　　　　　　　　　　　　　八十八年度判字第三六四八號
　　原　　　告　荷蘭商．洛歐控股公司
　　　　　　　　　　　　脫汶斯.
　　　　　　　　　　　　　　　.
　　代　表　人　甲○○○○○
　　訴訟代理人　林鎰珠律師
　　被　　　告　經濟部智慧財產局（承受原經濟部中央標準局業務）
右當事人間因服務標章事件，原告不服行政院中華民國八十七年八月二十四日台八七
訴字第四一六六六號再訴願決定，提起行政訴訟。本院判決如左︰
　　主  文
原告之訴駁回。
　　事  實
緣原告前以「GLOBALONE 」服務標章，指定於商標法施行細則第四十九條所定商品及
服務分類表之提供電子通訊服務，申請註冊。經被告機關審查，認其商標圖樣上之「
GLOBALONE」與申請在先之註冊第八九五三七號「Global One」服務標章，外文近似
，以八十六年十一月二十八日核駁字第二三四四一號服務標章核駁審定書為核駁之處
分，原告不服，循序提起訴願、再訴願，均遭決定駁回，乃提起本件行政訴訟。
原告起訴意旨略謂︰按「二人以上於同一服務或類似服務以相同或近似之服務標章，
各別申請註冊時，應准最先申請者註冊。」固為商標法第七十七條準用同法第三十六
條之規定，惟其適用之前提應為「二人以上」申請相同或近似之服務標章，即先、後
申請之服務標章分屬不同之人所有，始足當之。如先後申請之人係同一人時，即無前
開規定之適用。原告確已取得註冊第八九五三七號「Global One」服務標章之專用權
人─德商．德意志電信公司之允諾，近期內將申請移轉該服務標章專用權予原告，則
據以核駁之服務標章與本件服務標章即將屬同一人所有，自無商標法第三十六條之適
用，請將原處分及訴願、再訴願之決定一併撤銷，或俟原告辦妥前開之服務標章移轉
手續後，再行審理本案。
被告答辯意旨略謂︰按「二人以上於同一服務或類似服務以相同或近似之服務標章，
各別申請註冊時，應准最先申請者註冊。」為核駁時商標法第七十七條準用同法第三
十六條之規定，本件原告申請註冊之「GLOBALONE」 服務標章，圖樣之外文與申請在
先之註冊第八九五三七號「Global One」服務標章外文構成近似，有致一般消費者產
生混同所提供來源之虞，復均指定使用於同一類似之營業，自有前揭法條之適用。原
告雖稱即將取得註冊第八九五三七號「Global One」服務標章之專用權人─德商．德
意志電信公司之允諾，近期內將申請移轉該服務標章專用權予原告云云，惟迄今未能
提出任何讓與事實及證據，被告依法核駁，並無不合。
　　理  由
按「二人以上於同一服務或類似服務以相同或近似之服務標章，各別申請註冊時，應
准最先申請者註冊。」為商標法第七十七條準用同法第三十六條之規定。本件原告前
以「GLOBALONE 」服務標章，指定於商標法施行細則第四十九條所定商品及服務分類
表之提供電子通訊服務，申請註冊，經被告機關審查，認其商標圖樣上之「GLOBALON
E」與申請在先之註冊第八九五三七號「Global One」 服務標章，外文近似，且均指
定使用於同一或類似之營業，異時異地觀察，有致一般消費者產生混同誤認所提供來
源之虞，而以八十六年十一月二十八日核駁字第二三四四一號服務標章核駁審定書為
核駁之處分，於法原無不合。原告對前開所申請之「GLOBALONE 」服務標章，與申請
在先之註冊第八九五三七號「Global One」服務標章，外文近似，易致誤認、混同七
節，並未爭執。徒以：渠確已取得註冊第八九五三七號「Global One」服務標章之專
用權人─德商．德意志電信公司之允諾，近期內將申請移轉該服務標章專用權予原告
，則據以核駁之服務標章與本件服務標章即將屬同一人所有，自無商標法第三十六條
之適用云云，指摘原核駁處分不當，並請求將原處分及訴願、再訴願之決定一併撤銷
，或俟原告辦妥前開之服務標章移轉手續後，再行審理本案。惟本件自八十五年一月
十三日原告就前開服務標章申請註冊迄今，已逾二年九月，原告猶未能提出任何證據
資以證明有前開服務標章專用權有讓與原告之事實，原告起訴論旨自難謂有理由，應
予駁回。
據上論結，本件原告之訴為無理由，爰依行政訴訟法第二十六條後段，判決如主文。
中    華    民    國     八十八      年      十      月       七        日
                    行 政 法 院 第 一 庭
                                審 判 長 評  事      黃  綠  星
                                         評  事      高  秀  真
                                         評  事      藍  獻  林
                                         評  事      黃  璽  君
                                         評  事      鄭  忠  仁
右  正  本  證  明  與  原  本  無  異
                                         法院書記官  陳  春  木
中    華    民    國     八十八      年      十      月       八        日
